臺灣高等法院刑事判決　　　　　　　 100年度上易字第1590號
上　訴　人
即　被　告　陳榕標
上列上訴人因違反保護令等案件，不服臺灣宜蘭地方法院99年度
易字第368號，中華民國100年5月4日第一審判決（起訴案號：臺
灣宜蘭地方法院檢察署99年度偵字第1202、1402號），提起上訴
，本院判決如下：
    主  文
上訴駁回。
    事  實
一、按刑事訴訟法第350條、第361條、第362條、第367條規定，
    不服地方法院之第一審判決而上訴者，須提出上訴書狀，並
    應敘述具體理由，為上訴必備之程式；其所提出之書狀未敘
    述上訴理由，或僅曾以言詞陳述上訴理由者，均應於上訴期
    間屆滿後20日內補提理由書於第一審法院。第一審法院經形
    式審查，認逾期未補提上訴理由者，應定期間先命補正；逾
    期未補正者，為上訴不合法律上之程式，應以裁定駁回。倘
    已提出上訴理由，但所提非屬具體理由者，則由第二審法院
    以上訴不合法律上之程式，判決駁回。而所謂具體理由，必
    係依據卷內既有訴訟資料或提出新事證，指摘或表明第一審
    判決有何採證認事、用法或量刑等足以影響判決本旨之不當
    或違法，而構成應予撤銷之具體事由，始克當之（例如：依
    憑證據法則具體指出所採證據何以不具證據能力，或依憑卷
    證資料，明確指出所為證據證明力之判斷如何違背經驗、論
    理法則）；倘僅泛言原判決認定事實錯誤、違背法令、量刑
    失之過重或輕縱，而未依上揭意旨指出具體事由，或形式上
    雖已指出具體事由，然該事由縱使屬實，亦不足以認為原判
    決有何不當或違法者（例如：對不具有調查必要性之證據，
    法院未依聲請調查亦未說明理由，或援用證據不當，但除去
    該證據仍應為同一事實之認定），皆難謂係具體理由，俾與
    第二審上訴制度旨在請求第二審法院撤銷、變更第一審不當
    或違法之判決，以實現個案救濟之立法目的相契合，並節制
    濫行上訴（參照最高法院97年度台上字第892號判決意旨）
    。
二、經查：本件原判決依證人即告訴人楊佳穎、證人張明忠於警
    詢、偵查、原審審理時，證人魏明麗於警詢、偵查中，證人
    林惠玲於偵查中之證述，以及原審法院98年度家護聲字第17
    號民事裁定、宜蘭縣警察局羅東分局保護令執行紀錄表、羅
    東聖母醫院診斷證明書、照片7張、檢察官勘驗筆錄2份、翻
    拍照片27張等件為據，認定上訴人即被告陳榕標確有違反保
    護令之犯行，係犯家庭暴力防治法第61條第2款之違反保護
    令罪。被告就原判決犯罪事實欄一、(一)所犯家庭暴力防治法
    第61條第1、2款之違反保護令罪及刑法第305條之恐嚇危害
    安全罪，係以1行為同時侵害數法益、觸犯數罪名，為想像
    競合犯，應依刑法第55條之規定，從一重之違反保護令罪處
    斷。被告就原判決犯罪事實欄一、(一)、(二)所示2次違反保護
    令之犯行，犯意各別，行為不同，應分論併罰。又被告前因
    偽造文書案件，經原審法院判決處有期徒刑2月確定，於98
    年11月16日徒刑易科罰金執行完畢出監，有本院被告前案紀
    錄表在卷可稽，被告於受有期徒刑之執行完畢後，5年內故
    意再犯有期徒刑以上之本罪，原判決依刑法第47條第1項之
    規定論以累犯，並加重其刑，爰審酌被告於收受通常保護令
    後，竟輕忽保護令之效力，以徒手傷害、言語恐嚇、騎機車
    跟蹤、嘲弄打擾之方式，恣意違反保護令，對告訴人之生活
    造成干擾，漠視法紀，並考量其犯罪之動機、目的、手段、
    智識程度，及犯後雖否認犯行，惟案發後迄今不曾再有違反
    保護令之行為，告訴人於原審審理時當庭並表示請求給予被
    告1 個自新之機會，暨兼衡公訴人具體求處之刑度等一切情
    狀，分別量處有期徒刑3月、有期徒刑3月，定應執行刑4月
    ，並均諭知如易科罰金以新臺幣1,000元折算1日。均已詳敘
    其所憑證據、認定理由及量刑依據。從形式上觀察，原判決
    已敘明審酌刑法第57條所列事項之理由，並無認定事實錯誤
    、量刑瑕疵或違背法令之情形。
三、被告上訴意旨略以：其99年3月3日前往告訴人住處，係為了
    還錢，並有其他事情要商量，未料告訴人不在家，後看到告
    訴人在住家附近加油站，告訴人看到其在加油站對面檳榔攤
    等待，但未加理睬並加速離去，其只好隨後跟上，未料告訴
    人往簡易法庭行駛，其誤以為她又要告其，欲加以攔阻，追
    上後其大聲叫她停車，告訴人過度驚嚇和緊張致人車倒地，
    其有踢對方機車並亂罵一通，但絕對沒有恐嚇或打人，告訴
    人亦沒有受傷，且受傷部分告訴人已當庭撤回告訴；99年3
    月5日當天晚上則係其與朋友約在渡小月餐廳附近，與告訴
    人及公司同事係不期而遇，其無跟蹤之事實及必要，而會造
    成衝突之原因，係因看到告訴人與張明忠走出餐廳時勾肩搭
    背，狀極親暱，始騎機車至他們面前挖苦並與張明忠理論爭
    執，告訴人同事共6、7人齊聲罵其，其無招架之力，深覺被
    羞辱，告訴人則站在同事背後冷眼看他們吵架，嗣其與朋友
    相約時間到，必須離開卻無台階下，始口不擇言衝著張明忠
    說：「好膽，你別走！我會去你公司找您」等，其間其完全
    未與告訴人互動，更無違反保護令之行為，況張明忠表示不
    予追究，是本件以違反保護令起訴，實矯枉過正，請給予其
    自新之機會等語。而觀諸被告之上訴理由，並未依據卷內既
    有訴訟資料或提出新事實、新證據，指摘或表明原審判決有
    何採證認事、用法或量刑等足以影響判決本旨之不當或違法
    ，而構成應予撤銷之具體事由。是揆諸前揭規定暨說明，被
    告上訴未以書狀敘述具體理由，應認不合法律上之程式，爰
    不經言詞辯論，逕予駁回。
據上論斷，應依刑事訴訟法第367條前段、第372條，判決如主文
。
中    華    民    國   100    年    7     月    21    日
                  刑事第五庭  審判長法  官  李英勇
                                    法  官  崔玲琦
                                    法  官  劉秉鑫
以上正本證明與原本無異。
不得上訴。
                                    書記官  蔡宜蓁
中    華    民    國   100    年    7     月    21    日